臺灣士林地方法院民事裁定           100年度司財管字第97號
聲  請  人  臺北市立浩然敬老院
法定代理人  張婌文
聲請人聲請選任被繼承人張蘇亞之遺產管理人事件，本院裁定如
下：
    主  文
選任財政部國有財產局臺灣北區辦事處為被繼承人張蘇亞（女，
民國0 年0 月00日生，身分證統一編號：Z000000000號，生前籍
設臺北市○○區○○路00號，民國93年3 月3 日死亡）之遺產管
理人。
准對被繼承人張蘇亞之大陸地區以外之繼承人為承認繼承之公示
催告。
被繼承人張蘇亞之大陸地區以外之繼承人，應自前項公示催告最
後登載新聞紙之日起1 年2 月內承認繼承。上述期限屆滿，無繼
承人承認繼承時，被繼承人張蘇亞之遺產，於清償債權並交付遺
贈物後，如有賸餘即歸屬國庫。
程序費用由被繼承人張蘇亞之遺產負擔。
    理  由
一、按繼承開始時，繼承人之有無不明，而無親屬會議或親屬會
    議未於1 個月內選定遺產管理人者，利害關係人得聲請法院
    選任遺產管理人，並由法院依公示催告程序，定6 個月以上
    之期限，公告繼承人，命其於期限內承認繼承，民法第1177
    條、第1178條第1 項、第2 項定有明文。
二、本件聲請意旨略以：被繼承人張蘇亞（女，民國0 年0 月00
    日生，身分證統一編號：Z000000000號，生前籍設台北市○
    ○區○○里○○路00號，民國93年3 月3 日死亡）於民國79
    年8 月10日進住聲請人臺北市立浩然敬老院安養，為聲請人
    共同生活戶戶民，惟於93年3 月3 日因病在台北市立聯合醫
    院陽明院區辭世，並遺有財產（詳如卷附財物清點紀錄表）
    ，聲請人與其具有利害關係。而被繼承人張蘇亞在台並無民
    法第1131條所定親屬，足資召開親屬會議以定遺產管理人，
    又國有財產局管理國家財政之法定機關，具有相當之公信力
    ，爰聲請選任財政部國有財產局臺灣北區辦事處為被繼承人
    張蘇亞之遺產管理人等語，並據提出除戶戶籍謄本、死亡證
    明書、臺北市立浩然敬老院死亡院民財物清點紀錄表、院民
    資料調查表、院民自述內容、繼承系統表、戶政事務所函、
    歷年戶籍謄本等件為證。
三、經查，聲請人主張被繼承人係其共同生活戶戶民，於93年3
    月3 日死亡，並遺有財產，已據提出上開證據資料為證，堪
    信為真正，則聲請人負責處理被繼承人喪葬事宜，並保管其
    遺產，顯有法律上之利害關係，得為本件聲請，合先敘明。
    又被繼承人張蘇亞之配偶已過世，被繼承人張蘇亞在台並查
    無子女或其他法定繼承人，亦無親屬足資召開親屬會議等情
    ，有前揭資料在卷可稽，本院考量財政部國有財產局為管理
    國家財政之法定機關，確實具有相當之公信力，且被繼承人
    之遺產於公示催告程序後無人承認繼承，依法即歸屬國庫，
    且經本院函請財政部國有財產局臺灣北區辦事處對聲請人請
    求選任其為被繼承人之遺產管理人乙事具體表示意見，該處
    函覆請依秉權卓處，有該處100 年8 月29日台財產北接字第
    0000000000號函附卷可稽，本院因認該處任遺產管理人並無
    不妥，並依法為承認繼承之公示催告。
四、依非訟事件法第157條規定，裁定如主文。
五、如不服本裁定，應於裁定送達後10日內，以書狀向本院提出
    抗告狀，並繳納抗告費新臺幣1,000 元。
中    華    民    國   100    年    10    月    14    日
                  家事庭司法事務官